# 企业、股东、银行三方借款的利息处理

提问人：green12 时间：2017-12-28 11:31:06
请教陈版及各位老师一个问题，如下： A公司以前的股东是两个自然人B、C，现在的两个股东是自然人B、企业D。 以前A公司缺钱，但是找银行借不到钱了。于是，B、C股东分别依次找两个银行签订了借款合同，B、C股东再将钱转给了A公司。但是B、C股东并没有和公司签订借款协议。每个月A公司再将应还给银行的本金及利息转给B、C，B、C再将钱还给银行。在想要规避个人所得税、可以税前扣除、也不增加额外费用的前提下，A企业应该怎么对利息支出进行处理；当C不再是股东时，账务处理是否也不一样呢？
当股东是B、C时，A公司如何对借款利息进行账务处理 当股东是B、D时，A公司如何对借款利息进行账务处理

回答人：chenyiwei
A公司作为借款的实际使用人，按照借款合同约定的利率计提利息，与C是否为其股东无关。

提问人：green12 时间：2017-12-29 09:29:47
但是A公司和两个股东都没有签订借款合同，无凭无据，可以计入财务费用吗？另外，那这样公司还要代缴个税，但是如果不想交个税要怎么办呢？

回答人：chenyiwei
根据各方面证据进行综合分析以判断其实质。如果利息未实际收取则不代扣个税。